臺灣桃園地方法院刑事判決
111年度審易字第838號
111年度審易字第1254號
公  訴  人  臺灣桃園地方檢察署檢察官
被      告  李志銘



上列被告因竊盜案件，經檢察官提起公訴（111年度偵字第10764
號、第20488號），被告就被訴事實為有罪之陳述，經告以簡式
審判程序之旨，並聽取當事人之意見後，本院裁定進行簡式審判
程序，並判決如下：
    主  文
李志銘犯侵入住宅竊盜罪，共貳罪，各處有期徒刑柒月。應執行
有期徒刑拾月。
未扣案犯罪所得如附表一所示之物均沒收，於全部或一部不能沒
收或不宜執行沒收時，追徵其價額。
    事實及理由
一、本件犯罪事實及證據，除證據部分增列「被告李志銘於本院
    準備程序及審理中之自白」外，餘均引用如附件一、二所示
    檢察官起訴書所載。
二、論罪科刑
　㈠核被告李志銘所為，均係犯刑法第321條第1項第1款之侵入住
    宅竊盜罪。
　㈡被告前開所犯上開2罪，犯意各別，行為互殊，應予分論併罰
    。
　㈢被告有如起訴書犯罪事實欄所載之犯罪科刑及執行完畢情形
    ，業經檢察官具體記載於起訴書犯罪事實欄內，並有刑案資
    料查註紀錄表、臺灣高等法院被告前案紀錄表在卷可憑，且
    為被告所不爭執（見本院111年度審易字第838號卷第81頁）
    ，是被告於前案執行完畢5年內，故意再犯本案有期徒刑以
    上之罪，已合於刑法第47條第1項所規定累犯之要件；檢察
    官並主張被告所犯均為同質性之竊盜犯罪，請本院依累犯之
    規定加重其刑。本院審酌被告所犯前案均為竊盜案件，與本
    案所犯之罪質相同，衡酌其行為之不法內涵與罪責程度，暨
    所犯前開構成累犯之案件與本案犯行均屬故意犯罪，足見被
    告未因前案之執行完畢而有所警惕，可認其對刑罰之反應力
    薄弱，且其犯罪情節亦無認其所受之刑罰加重其最低法定刑
    有超過其所應負擔罪責之情形，核無罪刑不相當情形，參酌
    司法院大法官會議釋字第775號解釋意旨，爰均依刑法第47
    條第1項規定，加重其刑。
　㈣爰以行為人之責任為基礎，審酌被告恣意侵入他人住宅竊取
    財物，造成他人財產損失及侵害他人居住安寧，所為應予非
    難；惟念其犯後坦承犯行，尚有悔意，然迄今尚未與告訴人
    達成和解或賠償其等所受損害，衡以被告之犯罪動機、目的
    、手段、所竊取財物之價值、智識程度、於本院審理時自述
    之無業、無經濟來源之家庭經濟生活狀況、告訴人之意見等
    一切情狀，分別量處如主文所示之刑，並定其應執行刑。
三、沒收
　㈠被告於附件一、二所示犯罪事實分別竊得如附表一編號1、2
    所示之物，為其犯罪所得，未據扣案，亦未實際合法發還被
    害人，俱應依刑法第38條之1第1項前段、第3項規定宣告沒
    收，於全部或一部不能沒收或不宜執行沒收時，各追徵其價
    額。
　㈡被告於附件一、二犯罪事實分別竊得如附表二編號1、2所示
    之物，其中竊取之斜背包、錢包、鑰匙等價值非高，又相關
    證件、信用卡、悠遊卡、會員卡等物品，均業經告訴人宋李
    秀麗、黃美花另行重新申辦，業據其等於本院審理時供述明
    確（見本院審易1254卷第90頁），而使原證件及卡片等失其
    效用，縱使予以沒收，價值亦屬低微或不易評估，對於本案
    被告不法行為之非難，抑或刑罰之預防或矯治目的助益甚微
    ，顯然欠缺刑法上重要性，為符合比例原則並兼顧訴訟經濟
    ，爰依刑法第38條之2第2項之規定，均不予宣告沒收或追徵
    。
據上論斷，應依刑事訴訟法第273條之1第1項、第299條第1項前
段、第310條之2、第454條第2項、第450條第1項，判決如主文。
本案經檢察官楊朝森、陳羿如提起公訴，檢察官賴瀅羽、施韋銘
到庭執行職務。
中　　華　　民　　國　　111 　年　　11　　月　　10　　日
                  刑事審查庭  法  官  李敬之  
以上正本證明與原本無異。　　　　　　　　　
如不服本判決應於收受判決後20日內向本院提出上訴書狀，並應
敘述具體理由。其未敘述上訴理由者，應於上訴期間屆滿後20日
內向本院補提理由書（均須按他造當事人之人數附繕本）「切勿
逕送上級法院」。
                             書記官  陳俐蓉
中　　華　　民　　國　　111 　年　　11　　月　　11　　日
附錄本案論罪科刑依據之法條：
中華民國刑法第321條
犯前條第1項、第2項之罪而有下列情形之一者，處6月以上5年以
下有期徒刑，得併科50萬元以下罰金：
一、侵入住宅或有人居住之建築物、船艦或隱匿其內而犯之。
二、毀越門窗、牆垣或其他安全設備而犯之。
三、攜帶兇器而犯之。
四、結夥三人以上而犯之。
五、乘火災、水災或其他災害之際而犯之。
六、在車站、港埠、航空站或其他供水、陸、空公眾運輸之舟、
    車、航空機內而犯之。
前項之未遂犯罰之。
附表一：
編號 犯罪所得 備註 1 現金新臺幣2,300元、振興券2,000元 臺灣桃園地方檢察署檢察官111年度偵字第10764號起訴書所示犯罪事實之犯罪所得（附件一） 2 現金新臺幣1萬元 臺灣桃園地方檢察署檢察官 111年度偵字第20488號起訴書所示犯罪事實之犯罪所得（附件二） 

附表二：
編號 犯罪所得 備註 1 玉山銀行信用卡1張、台新銀行信用卡1張、機車駕照1張、悠遊卡1張、SEVEN ELEVEN icash卡1張、星巴克會員卡1張、麥當勞點點卡1張、伯朗咖啡卡1張、摩斯會員卡1張 臺灣桃園地方檢察署檢察官111年度偵字第10764號起訴書所示犯罪事實之犯罪所得（附件一） 2 斜背包1個、錢包1個、身分證1張、健保卡1張、郵局金融卡1張、郵局存摺1本、住處鑰匙1串、機車鑰匙1串 臺灣桃園地方檢察署檢察官 111年度偵字第20488號起訴書所示犯罪事實之犯罪所得（附件二） 

附件一；
臺灣桃園地方檢察署檢察官起訴書
                                    111年度偵字第10764號
　　被　　　告　李志銘　男　47歲（民國00年00月00日生）
　　　　　　　　　　　　住○○市○○區○○里○○○街00○
                           0號5樓
　　　　　　　　　　　　國民身分證統一編號：Z000000000號
上列被告因竊盜案件，業經偵查終結，認應提起公訴，茲將犯罪
事實及證據並所犯法條分敘如下：
        犯罪事實
一、李志銘前於民國106年間，因竊盜案件，經臺灣桃園地方法院
    以106年度審易字第1890號判決判處有期徒刑7月確定；復於106年
    間，因竊盜案件，經臺灣新北地方法院以106年度審易字第2799
    號判決判處有期徒刑7月確定；又於106年間，因竊盜案件，
    經臺灣桃園地方法院以106年度審易字第2602號判決判處有期徒
    刑6月確定；另於106年間，因竊盜案件，經臺灣新北地方法院
    以106年度簡字第6518號判決判處有期徒刑5月確定；再於106年
    間，因竊盜案件，經臺灣桃園地方法院以106年度審易字第3461
    號判決判處有期徒刑8月、8月、5月，其中有期徒刑8月、8
    月部分，定應執行有期徒刑1年確定，上開罪刑，嗣經臺灣桃
    園地方法院以107年度聲字第1988號裁定應執行有期徒刑3年2月
    確定，經入監執行後，甫於109年9月14日縮短刑期假釋出監併
    付保護管束，並於110年1月29日假釋付保護管束期滿，假釋
    未經撤銷，其未執行之刑，以已執行論。詎其猶不知悔改，於11
    0年11月16日下午4時55分許，騎乘腳踏車行經宋李秀麗位於
    桃園市○○區○○路00巷00號住處前，見該處門前落地鋁門窗未
    緊閉之際，竟意圖為自己不法之所有，基於竊盜之犯意，徒
    手開啟上開落地鋁門窗後進入屋內，再以徒手方式，著手竊
    取宋李秀麗放置在客廳小倉庫之側背包1個（內有現金新臺幣「
    下同」2,300元、振興卷2,000元、玉山銀行信用卡1張、台新
    銀行信用卡1張、愛心老人悠遊卡一張（儲值300元）、機車駕
    照1張、SEVEN ELEVEN icash卡1張（儲值400元）、星巴克
    會員卡1張（儲值231元）、麥當勞點點卡1張（儲值300元）
    、伯朗咖啡卡1張（儲值1,000元）及摩斯會員卡1張（儲值45
    0元），得手後據為己有並將之藏放在胸前外套內，旋即騎
    乘腳踏車逃離現場。嗣宋李秀麗發現上開物品遭竊後報警處理
    ，經警調閱監視器錄影畫面，始循線查悉上情。
二、案經宋李秀麗訴由桃園市政府警察局龜山分局報告偵辦。
        證據並所犯法條
一、上開犯罪事實，業據被告李志銘於偵查中坦承不諱，核與證人
    即告訴人宋李秀麗於警詢時及偵查中證述之情節相符，並有照
    片2張及監視器錄影擷取畫面17張在卷可佐。核被告自白與
    事實相符，其犯嫌堪予認定。
二、核被告所為，係犯刑法第321條第1項第1款之侵入住宅竊盜
    罪嫌。又被告前有如犯罪事實欄所載之論罪科刑及執行情形，
    有本署刑案資料查註紀錄表附卷可憑，其於徒刑執行完畢5年內
    ，故意再犯本件有期徒刑以上之罪，為累犯，請參照司法院大
    法官釋字第775號解釋意旨及刑法第47條第1項之規定，審酌
    依累犯之規定加重其刑。至未扣案之側背包1個（內有現金2,3
    00元、振興卷2,000元、玉山銀行信用卡1張、台新銀行信用卡
    1張、愛心老人悠遊卡一張（儲值300元）、機車駕照1張、SEV
    EN ELEVEN icash卡1張（儲值400元）、星巴克會員卡1張（
    儲值231元）、麥當勞點點卡1張（儲值300元）、伯朗咖啡卡1
    張（儲值1,000元）及摩斯會員卡1張（儲值450元），為被
    告因本件犯罪所取得之物，請依刑法第38條之1第1項前段宣
    告沒收，然因上開物品並未扣案，請依刑法第38條之1第3項
    規定，於全部或一部不能沒收或不宜執行沒收時，追徵其價
    額。
三、依刑事訴訟法第251條第1項提起公訴。
　　此　　致
臺灣桃園地方法院
中    華    民    國    111    年     4   月     8   日
                               檢 察 官   楊 朝 森
本件正本證明與原本無異
中　　華　  民　　國　  111    年     4   月    19   日
                               書 記 官   邱 絹 蓉


附件二：
臺灣桃園地方檢察署檢察官起訴書
                                    111年度偵字第20488號
　　被　　　告　李志銘　
上列被告因竊盜案件，業經偵查終結，認應提起公訴，茲將犯罪
事實及證據並所犯法條敘述如下：
　　　　犯罪事實
一、李志銘前㈠因竊盜案件，經臺灣桃園地方法院（下稱桃園地院
    ）以106年度審易字第1890號判決判處有期徒刑7月確定；㈡因竊
    盜案件，經臺灣新北地方法院以106年度審易字第2799號判決判
    處有期徒刑7月確定；㈢因竊盜案件，經桃園地院以106年度審易
    字第2602號判決判處有期徒刑6月確定；㈣因竊盜案件，經臺
    灣新北地方法院以106年度簡字第6518號判決判處有期徒刑5月
    確定；㈤因竊盜案件，經桃園地院以106年度審易字第3461號判
    決判處有期徒刑8月、8月、5月，其中有期徒刑8月、8月部
    分，定應執行有期徒刑1年確定，上開罪刑，嗣經桃園地院以1
    07年度聲字第1988號裁定定應執行有期徒刑3年2月確定，經入監
    執行後，甫於民國109年9月14日縮短刑期假釋出監併付保護管
    束，並於110年1月29日假釋付保護管束期滿，假釋未經撤銷
    ，其未執行之刑，以已執行論。詎其猶不知悔改，於110年12月14
    日下午3時30分許，騎乘腳踏車行經黃美花位在桃園市○○區○
    ○街00號住處兼店面前，見該處鐵捲門未緊閉之際，竟意圖
    為自己不法之所有，基於竊盜之犯意，侵入該住處內，徒手
    竊取置放在櫃子內之斜背包1個（內有錢包、現金新臺幣1萬
    元、郵局金融卡及存摺、國民身分證、健保卡、住處鑰匙、
    機車鑰匙），得手後旋即騎乘腳踏 車逃離現場。嗣黃美花
    發現上開物品遭竊後報警處理，經警調閱監視器錄影畫面，
    始循線查悉上情。
二、案經黃美花訴由桃園市政府警察局八德分局報告偵辦。
　　　　證據並所犯法條
一、上揭犯罪事實，業據被告李志銘於警詢時坦承不諱，核與證
    人即告訴人黃美花於警詢時證述之情節大致相符，並有監視
    器錄影光碟1片暨監視器畫面擷取照片等在卷可稽，被告犯
    嫌應堪認定。
二、核被告所為，係犯刑法第321條第1項第1款侵入住宅之加重
    竊盜罪嫌。又被告前有如犯罪事實欄所載論罪科刑及執行情
    形，有本署刑案資料查註紀錄表附卷可稽，其於有期徒刑執
    行完畢後，5年以內故意再犯本件有期徒刑以上之罪，為累
    犯，請並斟酌依刑法第47條第1項之規定及司法院大法官釋
    字第775號解釋意旨加重其刑。未扣案之犯罪所得請依刑法
    第38條之1第1項前段、第3項之規定宣告沒收，並於全部或
    一部不能沒收或不宜執行沒收時，追徵其價額。
三、依刑事訴訟法第251條第1項提起公訴。
　　此　致
臺灣桃園地方法院
中　　華　　民　　國　 111　　年　   5    月　  25　 日 
                              檢  察  官  陳  羿  如
本件證明與原本無異
中　　華　　民　　國　 111　　年　   6  　月     2   日
                              書  記  官  林  意  菁